【裁判字號】    89,易,419
【裁判日期】    890817
【裁判案由】    贓物
【裁判全文】
臺灣嘉義地方法院刑事判決                          八十九年度易字第四一九號
    公  訴  人  臺灣嘉義地方法院檢察署檢察官
    被      告  乙○○
右列被告因贓物案件，經檢察官提起公訴（民國八十九年度偵字第二三一五號），本
院判決如左：
    主  文
乙○○故買贓物，處有期徒刑肆月；又收受贓物，處有期徒刑參月；應執行有期徒刑
陸月。
    事  實
一、乙○○曾於民國八十五年十二月二日，因贓物案件，經本院以八十五年易字第一
    七八七號判決判處有期徒刑三月，緩刑三年確定，於八十六年二月十二日經台灣
    嘉義地方法院檢察署檢察官以緩刑報結執行完畢。（本案不構成累犯）
二、乙○○明知某不詳姓名年籍綽號「小陳」之男子，於如附表所示第一時間，在如
    附表所載之地點，所持有如附表所示第一機車，係來路不明之贓車，竟仍以新臺
    幣（下同）五千元之代價，向小陳買入第一機車，供己騎用；嗣因第一機車座位
    狹小無法搭載乘客，乙○○為搭載女友，竟另行起意，明知「小陳」所持有如附
    表所示之第二機車係來路不明之贓車，於如附表所示之第二時間，在如附表所載
    之地點，收受第二機車騎用；嗣於八十九年四月五日下午三時許，乙○○以第二
    機車搭載不知情之陳信智，行經嘉義縣布袋鎮○○里○○路一三八號前，因未戴
    安全帽為警攔查而獲悉上情。
三、案經嘉義縣警察局布袋分局報由臺灣嘉義地方法院檢察署檢察官偵查起訴。
    理  由
一、訊據被告乙○○固不否認於如附表所示第一時、地，以五千元代價，向小陳購買
    第一機車，及於第二時、地，向小陳收受第二機車騎用等事實不諱，惟否認贓物
    之犯行，辯稱：小陳說第一機車之車牌及行照因違規被警察查扣，第二機車只是
    借用，沒想那麼多云云。惟查：
    （一）第一、二機車分別係被害人沈雅惠、甲○○向警方申報遺失之贓車之情，
          有嘉義縣警察局車輛失竊電腦輸入單、車輛協尋證明單、車籍作業系統—
          查詢認可資料等件附卷足稽，且據被害人沈雅惠、甲○○分別於警訊及沈
          雅惠於本院審理時陳證明確，堪認第一、二機車確係贓車無疑。
    （二）被告係以五千元之代價向小陳購買第一機車，購買時第一機車並無懸掛車
          牌，且無行車執照等事實，業據其供承明確，而被告於八十五年間即曾因
          贓物案件，經法院於八十六年間判處罪刑確定，有台灣高等法院被告全國
          前案紀錄表及台灣嘉義地方法院檢察署刑案資料查註紀錄表各一件附卷可
          參，衡諸經驗及論理法則，被告對於第一機車係來源不明之贓車，當無不
          知之理；且被告曾對第一機車無車牌及行車執照之事實向「小陳」質疑，
          亦據其自陳無訛，益徵被告買受第一機車當時，對於第一機車係來路不明
          之贓車，顯屬知情。參以被告與「小陳」約定以五千元購買第一機車，則
          倘被告非明知第一機車係來路不明之贓車，其自可至車行購買行車執照、
          車牌俱全之合法中古機車，豈有願花錢購買無車牌、行車執照之機車而徒
          增麻煩之理，足認被告購買第一機車時即明知第一機車係來路不明之贓車
          ，其所辯不知第一機車係贓車云云，顯係卸責之詞，不足採信。
    （三）「小陳」將第二機車交付被告時，第二機車亦未懸掛車牌且無行車執照，
          又「小陳」係自第二機車置物箱取出車牌等情，業據被告自承不諱，雖被
          告亦否認對第二機車有贓物之認識，惟查，機車車牌以懸掛於機車後方為
          正常，「小陳」將第二機車騎至被告家中時並未懸掛車牌，已屬可疑，「
          小陳」復自置物箱取出車牌，猶與常情有違，且參以被告曾對第二機車沒
          有車牌感覺奇怪之情，業據其自陳在卷（見本院八十九年六月十三日審理
          筆錄），足認被告收受第二機車時，對於第二機車係來路不明之贓車，顯
          有認識，其所辯不知第二機車係贓車云云，顯亦屬飾卸之詞，要難採信。
    （四）綜右所述，本案事證已臻明確，被告犯行洵堪認定。
二、核被告乙○○所為，係犯刑法第三百四十九條第二項之故買贓物罪及同條第一項
    之收受贓物罪；公訴人認被告第一機車部分之犯行亦係觸犯刑法第三百四十九條
    第一項之收受贓物罪，起訴法條應予變更；又被告係因第一機車不能搭載乘客，
    始另行起意向「小陳」收受借用第二機車之情，業據其自承無訛，是被告所犯上
    開二罪，其犯意各別，行為互殊，應予分論併罰。爰審酌被告前曾犯贓物罪，經
    法院判處罪刑，並經緩刑之宣告確定，竟不思法律已賦予自新之機會，再犯贓物
    罪之情節，並審酌被告之之品行、智識程度、其犯罪之動機、手段、犯罪所生之
    危害及犯罪後之態度等諸般情狀，量處如主文所示之刑。
三、據上論斷，應依刑事訴訟法第二百九十九條第一項前段、第三百條，刑法第三百
    四十九條第一項、第二項、第五十一條第五款，罰金罰鍰提高標準條例第一條，
    判決如主文。
本案經檢察官游悅晨到庭執行職務。
中      華      民      國    八十九    年      八      月     十七     日
                            臺灣嘉義地方法院刑事第二庭
    法  官  許 兆  慶
右為正本，係照原本作成，證明與原本無異。
如不服本判決，應於送達後十日內，向本院提出上訴狀。
中      華      民      國    八十九    年      八      月     十七     日
                                書記官  洪 麗  惠
附錄本案論罪科刑適用法條：
中華民國刑法第三百四十九條
收受贓物者，處三年以下有期徒、拘役或五百元以下罰金。
搬運、寄藏、故買贓物或為牙保者，處五年以下有期徒刑、拘役或科或併科一千元以
下罰金。
因贓物變得之財物，以贓物論。


司法院資訊處製作；財團法人民間司法改革基金會備份。
